---
title: "Condomínio SCRN 714/715, Bloco G, Entrada 20"
lang: "pt-BR"
output:
  pdf_document: default
sansfont: Calibri Light
---

```{r setup, include=FALSE}

library(ggplot2)
library(ggrepel)
library(data.table)
library(tidyr)
library(dplyr)
library(lubridate)
library(knitr)
library(kableExtra)

despesas <- fread(file = "Despesas.csv")
load("cond_mes.RData")
names(cond_mes) <- c("Despesa", "Valor (R$)")

cent_sort <- sample(c(.00, .01, .02, .03, .04, .05, .06), 7)
cond_mes_ap <- tribble(
  ~"Apartamento", ~"Valor (R$):",
  "Ap. 302", as.numeric(cond_mes[7,2]) + cent_sort[1],
  "Ap. 301", as.numeric(cond_mes[7,2]) + cent_sort[2],
  "Ap. 202", as.numeric(cond_mes[7,2]) + cent_sort[3],
  "Ap. 201", as.numeric(cond_mes[7,2]) + cent_sort[4],
  "Ap. 102", as.numeric(cond_mes[7,2]) + cent_sort[5],
  "Ap. 101", as.numeric(cond_mes[7,2]) + cent_sort[6],
  "Ap. 01", as.numeric(cond_mes[7,2]) + cent_sort[7]
)

```
\hfill Brasília, `r paste("01 de", format(seq.Date(Sys.Date(), length=2, by='1 month')[2],"%B de %Y"))`

Aos moradores do Condomínio SCRN 714/715, Bloco G, Entrada 20,

Assunto: Despesas do Condomínio e manutenção predial

Mês de referência: `r format(Sys.Date(),'%B/%Y')`


Prezados,

Solicita-se a todos os condôminos/moradores o depósito em conta poupança para pagamento das despesas do condomínio referentes ao `r paste("mês:",format(Sys.Date(),"%B/%Y"),sep = " ")`, conforme as tabelas abaixo e contínua regularização.

**OBSERVAÇÃO 1:** A diferença em centavos é para verificação e aprovação dos depósitos em conta. Mês a mês serão feitas as variações por apartamento.

**OBSERVAÇÃO 2:** Pagamento deverá ser realizado até o dia `r paste("10", format(seq.Date(Sys.Date(), length=2, by='1 month')[2],"%m/%y"), sep = "/")` – `r weekdays(as.Date(paste("10", format(seq.Date(Sys.Date(), length=2, by='1 month')[2],"%m/%y"), sep = "/"), format = "%d/%m/%y"))`.

**OBSERVAÇÃO 3:** Atrasos não serão aceitos e será cobrado 10% do valor total. Pede-se a todos atenção à DATA DE DEPÓSITO.


```{r tabelas, echo=FALSE}

kable(cond_mes, format = "latex", booktabs = T,
      caption = paste("Demonstração das despesas do condomínio referente ao mês de",format(Sys.Date(),"%B/%Y"),sep = " ")) %>%
  kable_styling(latex_options = "hold_position", full_width = F) %>%
  row_spec(6, bold = T, color = "black", background = "gray") %>%
  row_spec(7, bold = T, color = "yellow", background = "red") %>%
  row_spec(8:9, bold = T, color = "white", background = "black")

kable(cond_mes_ap, format = "latex", booktabs = T, caption = "Valor a ser pago do condomínio, por apartamento") %>%
  kable_styling(latex_options = c("hold_position","striped"), full_width = F)

```

## Dados Bancários

**TITULAR:** Cauan Braga da Silva Cardoso

**BANCO:** Bradesco S/A

**AGÊNCIA:** 0241-0

**CONTA POUPANÇA:** 1000706-2

**CPF:** 014.200.371-96

